最　高　行　政　法　院　裁　定
　　　　　　　　　　　　　　　　　　 96年度裁字第04119號
上　訴　人　甲○○
被 上訴 人　財政部臺灣省南區國稅局
代　表　人　邱政茂
上列當事人間綜合所得稅事件，上訴人對於中華民國95年11月22
日高雄高等行政法院95年度訴字第667號判決，提起上訴，本院
裁定如下：
　　主  文
上訴駁回。
上訴審訴訟費用由上訴人負擔。
　　理  由
一、按當事人依行政訴訟法第243條第1項規定，以高等行政法院
    判決有不適用法規或適用法規不當為上訴最高行政法院之理
    由時，其上訴狀或理由書應有具體之指摘，並揭示該法規之
    條項或其內容。若係成文法以外之法則，應揭示該法則之意
    旨。倘為司法院解釋、或本院之判例，則應揭示該判解之字
    號或其內容。上訴狀或理由書如未依此項方法表明者，即難
    認為已對高等行政法院判決之違背法令有具體之指摘，其上
    訴自難認為合法。
二、本件上訴人對於高雄高等行政法院判決提起上訴，係略以:
    本件上訴人僅係名義上之股東，並無實質出資，實際上亦無
    取得新泰及聯新等2家公司之股利，對上開公司亦無實質控
    制力，無法支配處分，基於實質課稅原則，在稅捐客體之歸
    屬方面，係指私法上利益之取得人雖為上訴人之名義，實際
    上此利益係由訴外人吳瓊興取得，故依實質課稅原則，應對
    吳瓊興課徵所得稅，對於上訴人則否。又稅捐客體的認定，
    原審既然以實質課稅原則認定上訴人有規避稅負之行為而將
    系爭所得之性質由免稅證券交易所得認定為應稅之股利所得
    ，則應無由再指摘上訴人違反法定課稅主義處以漏稅罰，蓋
    實質課稅原則的採用正因為法定課稅主義於本件不適用，故
    本案被上訴人依行為時所得稅法第71條第1項前段及所得稅
    法第110條及稅務違章案件裁罰金額或倍數參考表按補稅金
    額就依法未申報課稅所得事由對上訴人裁處0.5倍漏稅罰，
    自屬無據。另關於聯新公司及新泰公司之股權移轉事宜，上
    訴人並不知情，亦無親自簽署同意移轉書等語為由。惟核其
    上訴理由狀所載內容，係就原審取捨證據、認定事實之職權
    行使及對原判決業已論駁之事項，任意或僅提出學者主張指
    摘為不當，而非具體表明原判決確有如何違背法令，或有如
    何違背司法院解釋或本院判例，及合於行政訴訟法第243條
    第2項所列各款之情形，難認為已對原判決之違背法令有具
    體之指摘。依首揭規定及說明，其上訴自不合法，應予駁回
    。
三、依行政訴訟法第249條第1項前段、第104條、民事訴訟法第
    95條、第78條，裁定如主文。
中　　華　　民　　國　　96　　年　　12　　月　　28　　日
                    最高行政法院第四庭
                        審判長法官　鍾　耀　光
                              法官　姜　仁　脩
                              法官　王　德　麟
                              法官　黃　清　光
                              法官　吳　慧　娟
以  上  正  本  證  明  與  原  本  無  異
中　　華　　民　　國　　96　　年　　12　　月　　28　　日
　　　　　　　　　　　　　　　書記官　阮　思　瑩
